臺灣臺北地方法院民事裁定                                            111年度北簡字第3163號
原      告  安維斯汽車租賃股份有限公司


法定代理人  彭仕邦  


訴訟代理人  游豐賓  
            陳少博  
追加 被 告  劉定璿  
上列當事人間因請求給付租金事件，原告為訴之追加，本院裁定
如下：
  主  文
原告追加之訴駁回。
追加之訴訴訟費用由原告負擔。 
    理  由
一、按訴狀送達後，原告不得將原訴變更或追加他訴。但有下列
    各款情形之一者，不在此限：請求之基礎事實同一者；訴訟
    標的對於數人必須合一確定而應共同起訴，如其中一人或數
    人拒絕同為原告而無正當理由者，法院得依原告聲請，以裁
    定命該未起訴之人於一定期間內追加為原告。逾期未追加者
    ，視為已一同起訴，此為民事訴訟法第255條第1項但書第2
    款、第56條之1第1項明文規定。而所謂基礎事實同一，係指
    變更或追加之訴與原訴爭點相同，各請求利益之主張在社會
    生活上可認為同一或關連，而就原請求之訴訟及證據資料，
    於審理繼續進行在相當程度範圍內具有同一性或一體性，得
    期待後請求之審理予以利用，且無礙訴訟之進行或終結；又
    被告有2人以上複數被告之主觀預備訴之合併。此種主觀的
    預備訴之合併，二者在訴訟上所據之基礎事實如屬同一，攻
    擊防禦方法得相互為用，而不致遲滯訴訟程序之進行時，尚
    非法所禁止。準此，原告若追加第2位被告並提起主觀預備
    合併之訴，應以其先、備位之訴，在訴訟上所據之基礎事實
    同一，彼此攻擊防禦方法均可相互為用，被告及備位訴訟之
    追加被告並已同意或應訴未為異議視為同意，為其合法要件
    。
二、本件原告起訴係基於ZIPCAR會員合約之契約關係，請求被告
    許皓給付租金等費用。嗣原告則具狀追加被告劉定璿（下稱
    追加被告），主張追加被告冒用身分租車事實，則追加被告
    既無可能冒他人名義亦仍與原告有締約之合意，原告與追加
    被告在法律上即無契約關係存在之可能，則原告顯對追加被
    告依冒名締約之侵權行為損害賠償請求權而為請求，原告聲
    明追加備位聲明，為追加被告應為給付冒名租約導致原告之
    損害及遲延利息，並主張係依民事訴訟法第255條第1項但書
    第2款追加被告。但此與原告原起訴主張原因事實為契約關
    係，嗣主張追加被告冒名事實，顯然與原起訴之兩造間契約
    關係原因事實不同，原訴之訴訟資料及證據，在追加之訴仍
    需重新調查，而本件已調查證據完畢即將言詞辯論終結之際
    ，原告始為追加，因依前述，難認本件原告追加之訴有請求
    之基礎事實為同一情事，且本件被告與追加被告間亦無合一
    確定應共同起訴之關係存在，並原告嗣之追加，未經被告或
    追加被告同意，且有礙本件訴訟程序之終結。故認原告嗣所
    追加之訴（追加被告及聲明部分）與前揭規定不合，其所追
    加對追加被告備位聲明之訴部分，並不合法，應予駁回。
三、依民事訴訟法第249條第1項第6款，第95條，第78條，裁定
    如主文。
中　　華　　民　　國　　111 　年　　3 　　月　　31　　日
　　　　　         臺北簡易庭  法　官　徐千惠
以上正本係照原本作成。
如不服本裁定應於送達後10日內向本院提出抗告狀，並繳納抗告
費新臺幣1,000元。　　
中　　華　　民　　國　　111 　年　　3 　　月　　31　　日
 　　　　　　　　　　　　　　　書記官　蘇冠璇